【裁判字號】    97,訴,2040
【裁判日期】    971231
【裁判案由】    毒品危害防制條例
【裁判全文】
臺灣臺北地方法院刑事判決              97年度訴字第2040號
公  訴  人  臺灣臺北地方法院檢察署檢察官
被      告  甲○○
上列被告因違反毒品危害防制條例案件，經檢察官提起公訴（97
年度毒偵字第3212號）後，因被告於準備程序中就被訴事實為有
罪之陳述，經本院合議庭裁定改行簡式審判程序審理，茲判決如
下：
    主  文
甲○○施用第一級毒品，累犯，處有期徒刑捌月。扣案海洛因貳
包（合計淨重壹點伍捌公克）均沒收銷燬。又施用第二級毒品，
累犯，處有期徒刑伍月。扣案甲基安非他命肆包（合計驗餘淨重
拾伍點壹捌公克）均沒收銷燬，應執行有期徒刑壹年，扣案海洛
因貳包（合計淨重壹點伍捌公克）、甲基安非他命肆包（合計驗
餘淨重拾伍點壹捌公克）均沒收銷燬。
    事  實
一甲○○前於民國94年間因施用毒品案件，經本院以94年度毒聲
  字第1014號裁定送勒戒處所施以觀察、勒戒後，認有繼續施用
  毒品之傾向，再以95年度毒聲字第282 號裁定令入戒治處所施
  以強制戒治，96年3 月28日執行完畢出監。另因施用毒品案件
  ，經臺灣高等法院以92年度上訴字第1412號判決判處有期徒刑
  10月、5 月，因偽造文書及贓物案件，經臺灣板橋地方法院以
  95年度易字第263 號判決判處有期徒刑3 月、3 月，前述各罪
  經臺灣板橋地方法院以96年度聲減字第1223號裁定分別予以減
  刑及定應執行刑為有期徒刑6月，96年9月30日執行完畢。竟又
  於97年9 月19日下午1 點左右在臺北市○○路○ 段4 之1 號3
  樓，將海洛因粉末摻於煙捲內之方式施用第一級毒品海洛因，
  及以將安非他命粉末置於玻璃球內予以燃燒後吸入所生氣體之
  方式施用第二級毒品安非他命，嗣於同日下午5 點30分左右為
  警持搜索票前往上址執行搜索，當場扣得真實姓名年籍均不詳
  綽號「黑仔」之成年人所有之海洛因2 包（合計淨重1.58公克
  ，空包裝2個合計重0.4公克），安非他命4包（合計淨重15.89
  公克，驗餘淨重15.18 公克，空包裝4 個合計淨重1.56公克）
  、安非他命吸食器1 組、磅秤2 臺、分裝袋200 個等物，並經
  採尿送驗，始知上情。
二案經臺北市政府警察局板橋分局報請臺灣臺北地方法院檢察署
  檢察官偵查起訴。
    理  由
一認定犯罪事實所憑之證據及理由：前述事實除據被告甲○○於
  本院審理時之自白外，其尿液送臺灣檢驗科技股份有限公司檢
  驗結果，嗎啡及可待因、安非他命及甲基安非他命均呈陽性反
  應等情，有該公司97年10月9 日濫用藥物檢驗報告及臺北縣政
  府警察局板橋分局偵查隊偵辦毒品危害防制條例案被移送人姓
  名及代碼對照表各1 份可證，而扣案白色粉末2 包（合計淨重
  1.58公克，空包裝2 個合計重0.4 公克）經臺北縣政府警察局
  板橋分局以聯勤204 廠製造之煙毒品檢驗A 包試劑初步檢驗結
  果呈嗎啡、海洛因反應，有該分局檢驗報告書1 份在卷可憑，
  屬毒品危害防制條例第2條第2項第1 款之第一級毒品海洛因，
  白色透明晶體4包（合計淨重15.89公克，合計驗餘淨重15.18
  公克，空包裝4 個合計淨重1.56公克）經內政部警政署刑事警
  察局鑑定結果含有甲基安非他命成分，屬同條例第2 條第2 項
  第2 款之第二級毒品安非他命，亦有該局97年9 月26日刑鑑字
  第0970141866號鑑定書附卷可稽，足以擔保被告自白之真實性
  ，本件證據明確，已可認定被告有事實欄所載施用第一級毒品
  海洛因及第二級毒品安非他命之犯行，應依法論科。
二論罪科刑之依據：核被告所為，係犯毒品危害防制條例第10條
  第1 項施用第一級毒品罪及第2 項施用第二級毒品罪，其持有
  第一級毒品海洛因及第二級毒品安非他命之低度行為，分別為
  施用之高度行為吸收，均不另論罪。前述二罪犯意各別，罪名
  不同，行為有異，應分論併罰之。又被告曾有如事實欄所述之
  犯罪科刑執行完畢情形，有臺灣高等法院被告前案紀錄表1 份
  可參，其受有期徒刑執行完畢後，於5 年內因故意再犯本件有
  期徒刑以上之罪，為累犯，依法加重其刑。本院審酌被告施用
  安非他命之行為對個人身心戕害甚鉅，且前因施用毒品犯行遭
  刑之宣告及執行，卻仍再犯，但念其犯後態度良好，坦承犯行
  ，且所犯屬自戕行為等一切情狀，量處如主文所示之刑，並定
  其應執行之刑。扣案海洛因2 包（合計淨重1.58公克）屬第一
  級毒品，甲基安非他命4 包（合計驗餘淨重15.18 公克）屬第
  二級毒品，不問屬於犯人與否，均依毒品危害防制條例第18條
  第1 項前段規定諭知沒收銷燬之。又被告辯稱扣案海洛因2 包
  、甲基安非他命4 包，及安非他命吸食器1 組、磅秤2 臺、分
  裝袋200 個等物為綽號「黑仔」所有，依現有卷證亦不能證明
  係被告所有，故海洛因之空包裝2 個、甲基安非他命之空包裝
  4 個及安非他命吸食器1 組、磅秤2 臺、分裝袋200 個等物自
  不得諭知沒收，附此敘明。
三本件被告所犯為死刑、無期徒刑、最輕本刑3 年以上有期徒刑
  以外之罪，亦非高等法院管轄第一審之案件，其於本院行準備
  程序時並就被訴事實為有罪之陳述，經聽取檢察官及被告之意
  見後，依刑事訴訟法第273條之1第1項之規定，由本院合議庭
  裁定本件改依簡式審判程序，並由受命法官獨任進行審理。
四適用之法條：刑事訴訟法第273 條之1 第1 項、第299 條第1
  項前段，毒品危害防制條例第10條第1 項、第2 項、第18條第
  1 項前段，刑法第11條前段、第51條第5 款、第47條第1 項。
本案經檢察官李建論到庭執行職務
中    華    民    國    97    年    12    月    31    日
                  刑事第十五庭  法  官   邱蓮華
上正本證明與原本無異。
如不服本判決應於收受送達後10日內向本院提出上訴書狀，並應
敘述具體理由；其未敘述上訴理由者，應於上訴期間屆滿後20日
內向本院補提理由書（圴須按他造當事人之人數附繕本）「切勿
逕送上級法院」。
                                書記官   葉宜玲
中    華    民    國    97    年    12    月    31    日
附錄論罪科刑法條
毒品危害防制條例第10條第1項、第2項
施用第一級毒品者，處6月以上，5年以下有期徒刑。
施用第二級毒品者，處3年以下有期徒刑。


司法院資訊處製作；財團法人民間司法改革基金會備份。
